臺灣士林地方法院民事判決　　　　　　　95年度訴字第1117號
原　　　告　甲○○
訴訟代理人　鄭世脩律師
被　　　告　乙○○
上列當事人間損害賠償事件，本院於民國96年12月20日言詞辯論
終結，判決如下：
    主  文
原告之訴及假執行之聲請均駁回。
訴訟費用由原告負擔。
    事實及理由
一、原告起訴主張：被告於民國93年11月7 日上午10時30分許，
    故意侵害原告之身體，致原告受有鼻骨骨折之傷害。原告為
    公司負責人之妻，在公司統領財政業務，原告受傷在家休養
    期間，公司損失不貲，且原告擁有不動產，為有資力之人，
    被告重擊臉頰，形貌受損而需整型復健，身為女人，實屬極
    大痛苦。為此本於侵權行為法律關係，依民法第184 條第1
    項前段規定，訴請被告賠償原告醫療費用支出新台幣（下同
    ）8 萬3,706 元、精神慰撫金51萬6,294 元。並聲明：(一)被
    告應給付原告60萬元，及自起訴狀繕本送達翌日起至清償日
    止，按年息百分之五計算之利息。(二)願供擔保請准宣告假執
    行。
二、被告則以：本件事發當時原告在美容院坐著洗頭，被告則一
    手抱男嬰，一手牽另一小孩經過，因原告用手逗小孩臉，被
    告用手撥開原告之手，原告則用手推被告右上臂，被告手有
    碰觸原告頭髮，原告情緒激動跌倒，有看到原告離去時臉部
    受傷，但被告並未看到原告受傷之過程。被告當時左手抱7
    個月大小孩，另一小孩又拉著被告，且係站於被告左側，中
    間復隔著一位美容院員工，實無可能施力使原告鼻樑受傷。
    原告與被告前夫通姦，導致被告與前夫離婚，兩造因而結怨
    ，事件發生復因原告先行推被告，如鈞院認被告應負侵權行
    為之責，亦應按過失相抵法則減輕之。被告為高職畢業，從
    事服務業工作，離婚後一人負起扶養5 歲、3 歲幼子，經濟
    負擔甚大，原告請求慰撫金實屬過高等語為辯。並聲明：(一)
    原告之訴及其假執行之聲請均駁回。(二)如受不利之判決，願
    供擔保請准宣告免為假執行。
三、按當事人主張有利於己之事實者，就其事實有舉證之責任，
    民事訴訟法第277 條前段定有明文。次按損害賠償之債，以
    有損害之發生及有責任原因之事實，並二者之間，有相當因
    果關係為成立要件。故原告所主張損害賠償之債，如不合於
    此項成立要件者，即難謂有損害賠償請求權存在，亦最高法
    院48年台上字第481 號判例意旨所明揭。本件原告主張被告
    有前揭侵權行為事實，為被告所否認，依前揭說明，自應由
    原告就侵權行為事實及與損害間之因果關係負舉證之責。查
    本件原告固據提出台灣士林地方法院檢察署（以下簡稱：士
    林地檢署）檢察官94年度偵續字第146 號聲請簡易判決處刑
    書、本院94年度易字第861 號刑事判決（影本）為證。惟：
  (一)原告於檢察官訊問時就本件事發經過陳稱：「她（指被告）
    左手抱著小孩，她右手不知道戴著什麼鐵環，突然出現在我
    的左手邊，當時我坐著，她右手突然朝著我的鼻樑打下來，
    打了一下，當時我的鼻樑就骨折流血了」「登少姿美容院的
    修指甲林淑暖、金雀、江祉珮都有看到」等語（士林地檢署
    94年度偵字第1334號卷第28頁），是依原告所述，本件事發
    地點係在公共場所之美容院，果有原告指述之侵權行為事實
    ，在場相關人員應得共見共聞。
  (二)本件原告對被告告訴傷害案件偵、審過程中，承辦員警、檢
    察官及本院刑事庭曾分別多次訊問在場之證人林淑暖、沈金
    雀、江祉珮等人，證人分別證述如下：
  1.證人林淑暖於警詢時證稱：「我沒看到（被告打原告），因
    當天客人很多沒注意，乙○○手上抱小孩，不可能拿東西，
    發現時只看到她們在吵架，互相罵來罵去」「（問：甲○○
    案發時有無出手毆打乙○○？持何物毆打？如何毆打？毆打
    何處？）沒有，只看到乙○○一直罵她... 」（前揭第1334
    號偵查卷第38-39 頁）；於檢察官訊問時亦復證稱：「我當
    時蹲下在幫告訴人（即本件原告）拿水泡腳卸指甲油，我沒
    有看到被告進來，我是在被告罵告訴人時我才抬頭，我聽到
    被告罵告訴人不要臉的女人、搶我老公，我看到告訴人的鼻
    樑上有流血... 」「當時被告進來一手抱著小孩，另一個小
    孩拉著他的衣服」「（問：被告抱小孩之另一隻手是否有戴
    鐵器？」沒有」（士林地檢署94年度偵續字第146 號卷第17
    頁）；於本院刑事庭審理時再證稱：「告訴人只是到我店裡
    消費而已，我根本就沒有看到。告訴人坐我旁邊，我只是拿
    水泡腳卸指甲油，我的背是向著門口的，被告是從我背面進
    來，我只有聽到被告對著告訴人講說不要臉的女人，搶我老
    公等語」「我有看到被告手上抱著幾個月的小孩，另一個小
    孩拉著她的衣服」「被告進店內，我根本就沒有看到她怎麼
    進來的，我如何看到被告打告訴人」「我有看到告訴人額頭
    上面有一點點紅紅破皮，沒有流血」（本院94年度易字第86
    1 號刑事案卷第67頁）。
  2.證人江祉珮於警詢時證稱：「（問：乙○○有無持物品毆打
    甲○○？）我只看到乙○○手上抱小孩而已」「我在忙沒注
    意，我當時有客人所以沒有去理她們」（前揭第1334號偵查
    卷第40-41 頁）；於檢察官訊問時證稱：「（問：是否知道
    被告與告訴人發生爭執？）我不知道，我是聽到被告與告訴
    人發生爭執才轉過頭來，我只聽到被告一直罵告訴人為何要
    搶她老公」「（問：當時告訴人臉上是否有受傷？）我沒看
    到」（前揭偵續字第146號卷第18頁）。
  3.證人沈金雀於警詢時證稱：「沒有（看到兩造之衝突），那
    時我在幫客人剪頭髮，聽到爭吵聲，只抬頭看一下，其餘就
    不知道」（前揭第1334號偵查卷第42頁）於檢察官訊問時證
    稱：「（問：如何知道當天告訴人與被告發生爭執？）我聽
    到他們2 人發生爭執我才轉過來看，至於是誰罵誰我沒注意
    聽」「（問：你當時有無看到告訴人臉上受傷？）沒有」（
    前揭偵續字第146 號卷第18頁）。
  (三)綜前證人證詞，並無任一證人得以證述原告所指被告戴鐵環
    重擊原告臉部之事實，以事發現場之時間係上午美容院營業
    時間、空間係室內店面，及兩造當時曾發生爭吵之背景，原
    告於偵查中復謂證人皆有看到等情，果有原告所述過程，證
    人應得目擊其事。另參以證人皆係與原告相識而不認識被告
    （見前揭第1334號偵查卷警詢筆錄），亦無故為被告隱諱、
    偏袒被告之理，乃證人無一目睹原告所指被告戴鐵環、攻擊
    之過程，難認原告前揭舉證得以證明原告主張之事實。再被
    告當時手抱一5 個月大小孩、另一小孩拉其衣角，此亦原告
    所不爭執之事實，以被告女子之軀，能否施力重擊，已非無
    疑；況出生未久嬰孩仍極脆弱，旁復有幼小女童，被告身為
    人母，甘冒肢體衝突過程傷及所負、所牽嬰幼風險而出手重
    擊被告者，亦與常情相違。
  (四)至原告是否因兩造爭執中之其他歷程受傷，因原告僅得證明
    兩造間有口角，被告自認有碰觸原告頭髮，口角及前開頭髮
    碰觸，依吾人之智識及社會通念，亦難認與原告之鼻樑斷裂
    傷害有相當因果關係。
  (五)綜上，原告就其主張之侵權行為事實，未能舉證以實其說，
    依前揭法條規定及判例意旨，難認其主張為真。
四、從而，原告主張被告前揭侵權行為事實，依民法第184 第1
    項請求被告給付原告60萬元，及自起訴狀繕本送達翌日起至
    清償日止，按年息百分之五計算之利息，為無理由，應予駁
    回；其假執行之聲請，亦因而失所附麗，不應准許。
五、本件事證已臻明確，其餘兩造主張、陳述暨所提之證據，經
    審酌均與本院前揭判斷不生影響，爰不一一詳予論述，附此
    敘明。
六、據上論結，原告之訴為無理由，依民事訴訟法第78條判決如
    主文。
中　　華　　民　　國　　96　　年　　1 　　月　　 5　　日
                  民事第二庭  法  官  王本源
以上正本證明與原本無異。
如對本判決上訴須於判決送達後20日內向本院提出上訴狀。
中　　華　　民　　國　　96　　年　　1 　　月　　11　　日
                              書記官  陳淑女
